# 求助陈版，关于无需支付的应付账款的思考。

提问人：768895149 时间：2018-02-01 00:17:54
求助陈版，以下情况对应的考虑是否合适准确： 1 ）发包工程项目，项目已竣工决算，对应的应付工程款/应付质保金若长期未支付或无需支付，对应清理往来时是调整资产成本还是做营业外收入，若调整资产成本，这是否导致账面确认资产成本与竣工决算结果出现差异，是否不能真实反映资产成本（只是你不用付，而不是这个资产构建不需要对应的服务）。若作为营业外收入确认呆账，作为非日常经营活动的收入，是否合理？ 若理解为扣款的话，那是否跟无需支付应付款是否同样情况？扣款可以冲成本，无需支付则进营业外收入？看对方依照约定是否提供对应服务？
以上考虑，是否有没有竣工审计对我们确认资产成本有影响？（即有竣工审计，我们将以审计结果确认相关资产成本，除非事实基础变化，变更审计结果外） 是否需要考虑行业，例如高速公路行业。
不知是否有描述清楚，小生再补充，感谢陈版。

回答人：chenyiwei
依据施工合同，因质量、工期等原因扣款的，应调整固定资产价值；其他原因导致无需支付的（请注意核实付款的法定义务或合同义务是否确实已经免除）则作为负债豁免处理，计入营业外收入。